臺灣桃園地方法院民事裁定　　　　　　　 96年度勞聲字第7號
聲　請　人　乙○○
　　　　　　甲○○
相　對　人　政協企業有限公司
法定代理人　丙○○
上列聲請人聲請裁定准予強制執行事件，本院裁定如下：
    主  文
聲請駁回。
    理  由
一、本件聲請意旨略以：兩造於民國96年1 月11日經桃園縣政府
    勞資爭議調解委員會調解成立，相對人同意給付聲請人乙○
    ○、甲○○96年1 月至3 月之薪資差額合計各新臺幣（下同
    ）46,526元及43,177元在案，爰依勞資爭議處理法第37條第
    1 項規定，聲請裁定准將前開調解紀錄關於相對人對聲請人
    應為之上開給付，得強制執行等語。並提出桃園縣政府勞資
    爭議調解紀錄影本1 紙、薪資表影本8 紙、薪資差額計算式
    2 件為證。
二、按勞資爭議經調解成立或仲裁者，當事人之一方不履行其義
    務時，他方當事人得向該管法院聲請裁定強制執行並免繳裁
    判費。於聲請強制執行時，並免繳執行費，固為勞資爭議處
    理法第37條第1 項所明定。惟按調解內容，與爭議標的無關
    或性質不適於強制執行者，法院得為駁回之裁定，同法第38
    條第2 款亦有明文。又調解內容所命為給付，其給付之內容
    必須明確、可能，方適宜強制執行，否則其性質即屬不適於
    強制執行，法院自應駁回強制執行之聲請。此外，當事人得
    依據該勞資爭議調解聲請強制執行者，亦當然僅限於勞資爭
    議調解中所成立之調解事項。
三、經查，依聲請人提出之96年1 月11日桃園縣政府勞資爭議調
    解紀錄所載，兩造成立之調解結論為：「資方同意恢復勞方
    原領工資，並補支付95年11、12月假日工資計新台幣37,440
    元整（乙○○18,400元整，甲○○19,040元整），上款資方
    於96年元月份薪資合併給付，勞方爾後對本爭議事件不再提
    出任何其他請求。」等語，有該調解紀錄1 份在卷可稽。準
    此，其關於「資方同意恢復勞方原領工資」部分，應僅係兩
    造確認聲請人得請領工資之數額而已，並非命相對人為給付
    ，其性質顯不適於強制執行，且兩造亦未就「96年1 月至3
    月之薪資差額」進行調解，並達成相對人應為如何金額之給
    付之結論，則聲請人主張得請求給付之「96年1 月至3 月之
    薪資差額」部分，顯非在該勞資爭議調解之範圍內，縱使相
    對人有違反「同意恢復勞方原領工資」之調解結論，而未按
    聲請人原領工資發給聲請人96年1 月至3 月之薪資，聲請人
    亦無從依據前開勞資爭議調解紀錄，聲請就「96年1 月至3
    月之薪資差額」部分裁定准予強制執行。從而，聲請人之聲
    請，於法即有未合，應予駁回。
中　　華　　民　　國　　96　　年　　4 　　月　　18　　日
　　　　　　　　　勞工法庭    法　官  林望民
以上為正本係照原本作成
如對本裁定抗告須於裁定送達後10日內向本院提出抗告狀，並應
繳納抗告裁判費新臺幣1,000元。
中　　華　　民　　國　　96　　年　　4 　　月　　18　　日
                              書記官  曾建中
